【裁判字號】    96,訴,2923
【裁判日期】    970201
【裁判案由】    殺人未遂等
【裁判全文】
臺灣板橋地方法院刑事判決              96年度訴字第2923號
公  訴  人  臺灣板橋地方法院檢察署檢察官
被      告  己○○
選任辯護人  陳建宏律師
被      告  戊○○
選任辯護人  黃重鋼律師
            林上鈞律師
            李詩皓律師
上列被告等因殺人未遂等案件，經檢察官提起公訴（96年度偵字
第15014 號），本院判決如下：
    主  文
己○○未經許可，持有可發射子彈具有殺傷力之槍枝，處有期徒
刑年肆月，併科罰金新臺幣陸萬元，罰金如易服勞役，以新臺
幣壹仟元折算壹日；槍枝壹把沒收。又共同傷害人之身體，處有
期徒刑壹年貳月，減為有期徒刑柒月；槍枝壹把沒收。應執行有
期徒刑年柒月，併科罰金新臺幣陸萬元，罰金如易服勞役，以
新臺幣壹仟元折算壹日；槍枝壹把沒收。
戊○○共同傷害人之身體，處有期徒刑拾月，減為有期徒刑伍月
，如易科罰金，以新臺幣壹仟元折算壹日；槍枝壹把沒收。
戊○○被訴違反槍砲彈藥刀械管制條例部分無罪。
    事  實
一、己○○明知可發射子彈具有殺傷力之槍枝及子彈為管制物品
    ，未經許可不得持有，竟仍於不詳時間、地點，自姓名年籍
    均不詳之成年人處收受具殺傷力之槍枝1 支及子彈3 顆後，
    即未經許可持有之。
二、己○○與乙○○、甲○○素不相識，因與黃俊澤發生債務糾
    紛相約處理，遂與戊○○共同基於傷害之犯意聯絡，於96年
    4 月20日凌晨，帶同友人辛○○、丙○○、庚○○、壬○○
    、癸○、丁○○（經檢察官為不起訴處分確定）及其他姓名
    年籍不詳之成年人共十數名，分乘不同之自用小客車至臺北
    縣中和市○○路與黃俊澤等人談判，其中由庚○○駕駛黑色
    鈴木SOLIO 自用小客車搭載己○○、辛○○及戊○○行駛在
    車陣最前方。嗣同日凌晨4 時50分許，己○○抵達臺北縣中
    和市○○路109 號前，於其所搭乘之上開車輛駛近乙○○、
    甲○○等人所乘之自用小客車之際，即搖下車窗突持上揭具
    殺傷力之槍枝近距離朝乙○○等人所乘之自小客車左側車身
    下方接續射擊3 槍，隨即駕車離去，致乘坐於駕駛座之乙○○因子彈貫穿腳踝而受有左側跟骨開放性骨折之傷害。嗣警
    方據報後報請臺灣板橋地方法院檢察署檢察官指揮偵辦，始
    循線於96年6 月26日在臺北縣汐止市○○路○ 段66巷3 弄10
    號等處拘獲己○○等人，而查悉上情。
三、案經乙○○訴由臺北縣政府警察局中和分局報請臺灣板橋地
    方法院檢察署檢察官偵查起訴。
    理  由
壹、程序部分－證據能力：
    證人丙○○、丁○○、辛○○、庚○○於偵查中向檢察官所
    為之陳述：
    刑事訴訟法第159 條之1 第2 項規定：被告以外之人於偵查
    中向檢察官所為之陳述，除顯有不可信之情況者外，得為證
    據。被告己○○之辯護人雖主張證人丙○○、丁○○在偵查
    中向檢察官所為之陳述無證據能力，而被告戊○○之辯護人
    雖主張證人辛○○、丁○○、庚○○在偵查中向檢察官所為
    之陳述無證據能力，惟未能舉出上開證述有何顯有不可信之
    情況，且證人丁○○、辛○○、庚○○已於本院審理時到庭
    具結作證並接受檢辯雙方交互詰問，而證人丙○○則經本院
    合法傳喚未到庭，均已賦予被告與證人對質、詰問之機會，
    是以上證人於偵查中之證詞自均具有證據能力，合先敘明。
貳、有罪部分
一、得心證之理由：
    訊據被告己○○、戊○○固均坦承曾於96年4 月20日凌晨至
    前述案發地點擬與黃俊澤處理己○○與黃俊澤間之賭債糾紛
    ，惟均矢口否認有何傷害犯行，被告己○○並否認有何持有
    槍彈犯行，被告己○○辯稱：我沒有開槍，事前也不知道有
    人會開槍，我沒看到何人開槍，我和戊○○是分乘不同的車
    輛前往現場云云，被告戊○○則辯稱：當天我係應己○○之
    邀，由庚○○開車，搭載己○○、辛○○及我共乘一車前往
    現場，另外還有4 台車隨行；到了現場，因約定談判之紅茶
    店關門，己○○遂叫庚○○開車在附近繞行，中途看到黃俊
    澤等人時，己○○隨即打開車窗並持槍射擊。我之前坦承開
    槍，是因為96年7 月12日中和分局借提時，己○○以有妻小
    須照顧等情遊說我扛下刑責，並承諾交保後會先和被害人和
    解，並幫我委請律師及給我安家費，我才答應作出不實之供
    述，事前不知道他帶槍過去云云。經查：
（一）持槍射擊告訴人乙○○所乘車輛之人應為被告己○○：
  １、前述被告己○○與黃俊澤相約於上揭時地談判其等之賭債
      糾紛，嗣被告等人到場後，告訴人乙○○所乘車輛即遭槍
      擊，致告訴人乙○○因子彈貫穿腳踝而受有左側跟骨開放
      性骨折之傷害等情，為被告二人所是認，並經告訴人乙○○指訴綦詳，復有行政院國軍退除役官兵輔導委員會臺北
      榮民總醫院診斷證明書1 紙在卷可稽，至為明確。另依卷
      附資料所示，未見告訴人乙○○有因此留下重大不治或難
      治之傷害，應認告訴人乙○○所受之傷勢，屬普通傷害之
      範疇。
  ２、被告己○○雖否認上揭開槍射擊之情，然查：
    (1)證人即被害人乙○○於本院審理時結證稱：當天我陪同黃
      俊澤至現場處理他與己○○間的賭債糾紛；我與甲○○、
      「阿凱」、「忠秀」共乘一部車抵達中和市案發現場等待
      ，後來我朋友過來敲車窗說對方來了，我就起來往後看，
      看到2 台黑色休旅車，廠牌不明，其中第1 部車內有人搖
      下車窗開槍，共聽到3 聲槍聲等語（96年12月4 日審判筆
      錄第4-9 頁），證人辛○○在偵訊中結證稱：當天我與己○○、庚○○2 人同車，是我方車陣中的第1 部等語（偵
      卷第155-156 頁），在審判中結證稱：當天由庚○○駕駛
      一台黑色廠牌不明的車，搭載己○○、戊○○及我，我坐
      在庚○○後方，己○○坐在副駕駛座，戊○○坐在己○○
      後面等語（97年1 月18日審判筆錄第4- 11 頁），證人丙○○在偵訊中結證稱：我有看到己○○、戊○○所搭乘的
      那部車中有人開槍等語（偵卷第146 頁），證人庚○○在
      偵訊中結證稱：當天我開車載辛○○、己○○一起至現場
      ，是我方車陣有的第1 部等語（偵卷第159-160 頁），在
      審判中結證稱：我當天駕駛之車型好像是SOLIO 的黑色房
      車等語（97年1 月18日審判筆錄第13-18 頁），證人丁○○在偵訊中結證稱：我有看到己○○、戊○○所搭乘的那
      部車中有人開槍等語（偵卷第149-150 頁），被告己○○
      在警詢中供稱：我是乘坐鈴木SOLIO 休旅車至現場等語（
      偵卷第11頁），在偵訊中供稱：我是搭乘庚○○開的車，
      車上還有辛○○，當時我們的車是開在第一部（偵卷第15
      2-153 頁）；綜合以上證人證詞及被告己○○之供述可知
      ，開槍射擊之人應係坐在被告等所屬人馬車陣中前方第一
      台之鈴木SOLIO 休旅車內，而該車係由庚○○駕駛，被告
      己○○坐在副駕駛座，辛○○坐在駕駛座後方。至被告戊○○是否亦搭載該車至現場，雖被告己○○否認之，被告
      戊○○則先稱未與被告己○○同車，嗣又改口，證人辛○○在偵訊中及審判中先後為相反之證詞，證人庚○○證稱
      被告戊○○並未搭乘其駕駛之車輛到現場等語，其餘證人
      則未能明確證實，惟徵諸被告戊○○先前否認其與被告己○○同車時，係供稱：我是搭乘「阿偉」駕駛的車輛前往
      現場，車上僅有我與「阿偉」二人等語，而經警方請其提
      供「阿偉」之年籍資料或聯絡方式後，復表明：「阿偉」
      的聯絡電話不見了等語，疑有刻意作出無法查證之供述之
      嫌，參以證人丙○○、丁○○在偵訊中雖不能證實被告己○○、戊○○在抵達現場時仍搭乘同一部車輛，惟均確認
      被告二人於一開始啟程前往現場時是同坐一車等情狀，應
      認被告戊○○及證人辛○○在審判中所稱：戊○○亦係搭
      乘鈴木SOLIO 黑色休旅車至現場，坐在被告己○○後方乙
      節，較為可採。
    (2)被告戊○○雖曾自白其為開槍者，惟於本院審理中翻異前
      供，辯稱：係受被告己○○動之以情且誘之以利，始答應
      扛下刑責，詎料被告己○○事後未依約履行代請律師及給
      付安家費之承諾，故不願再為其頂罪云云。關於被告己○○、戊○○何人為開槍射擊之人，經查，證人即被害人乙○○在審判中結證稱：是對方第1 部車上的人開槍，該車
      由我車左後方前來與我車平行，停下來搖下車窗後開槍，
      我沒有看到開槍的人坐在哪裡，不知道是前座或後座的人
      ，但感覺是前座的人開槍，因為當時我車與開槍的那台車
      是完全並排，而我坐在駕駛座，槍聲就在我的旁邊傳出來
      （96年12月4 日審判筆錄第4-9 頁），是依證人乙○○所
      言，開槍之人以坐在鈴木SOLIO 車輛副駕駛座上最有可能
      ，而被告己○○即坐在該位置上，已如前述。證人乙○○
      以上證詞雖部分屬推測，然係以其實際經驗為基礎，且聲
      源之判斷亦不踰越一般人所具備之能力範圍，依刑事訴訟
      法第160 條規定，並非無證據能力，且經核亦與卷附臺北
      縣政府警察局中和分局職務上製作之現場勘察報告暨照片
      之記載：「... 一、檢視自小客左側車身發現3 處彈孔，
      由左至右分別為：（一）彈孔１貫穿車門、呈圓形、直徑
      約1cm 、距車頭約178cm 、距地高約40cm、由左而右夾角
      約90度、由上而下夾角約25度。（二）彈孔２貫穿車門、
      呈橢圓形、長軸約2cm 、短軸約1cm 、距車頭約256cm 、
      距地高約42cm、由左而右夾角約80度、由上而下夾角約25
      度。（三）彈孔３貫穿車門、呈圓形、直徑約1cm 、距車
      頭約200cm 、距地高約73cm、由左而右夾角約70度、由上
      而下夾角約10度。... 三、由車身左側彈孔分布及彈頭遺
      留情況研判，開槍順序應為由左前側車門至左後側車門，
      擊發槍枝以土改造槍枝成分居多」（偵卷第112-116 頁）
      ，所顯示開槍者射擊時確實就在告訴人所乘車輛之前門部
      分（因較靠近車頭之彈孔１由左而右夾角約90度）相符。
      參以依證人丙○○、丁○○、癸○、壬○○及被告戊○○
      所述，其等均是被告己○○邀約相往案發地點處理被告己○○與黃俊澤間之賭債糾紛，足見被告己○○為本件糾紛
      之事主，最有開槍射擊之動機；又被告己○○承認為其持
      用之0000000000號行動電話，曾於案發後之96年5 月20日
      5 時11分接獲0000000000號行動電話來電，其中有「B ：
      你跟帝元吵架？A ：他們那邊的阿澤，你不是跟帝元關係
      很好？B ：我去大陸，我跟他還好，球有沒有贏？A ：我
      跟阿澤的事風聲鶴唳。B ：贏領不到錢，輸要付錢。A ：
      對啊！你幫我忙我跟阿澤聊一下，事情要告一段落，上次
      把我車砸了。B ：我說說看。A ：我也沒吃虧，他們也被
      我打到。B ：我知道」之對話（A 為被告己○○），此有
      監聽譯文1 份在卷可稽（偵卷第22頁），堪認被告己○○
      在電話中承認其有開槍射擊對方人馬之行為。雖被告己○○在審判中辯稱：那段話指的是其他打架糾紛，不是本案
      槍擊云云，惟其在偵查中則辯稱：我當時的意思是說我們
      這夥人有開槍打到黃俊澤的人云云（96年6 月26日偵訊偵
      卷第152-153 頁），先後陳述矛盾，況以上辯解，均難認
      與該段通話內容之客觀文義相符，是其上開所辯，要不足
      採。綜上以觀，應認被告己○○方為持槍射擊告訴人乙○○之人。
（二）被告己○○係基於傷害之犯意而非殺人之開槍射擊：
      按殺人未遂與傷害之區別，本視加害人有無殺意為斷，被
      害人受傷之程度、被害人受傷處所是否為致命部位，及傷
      痕多寡、輕重如何，僅足供認定有無殺意之參考，究不能
      據為區別殺人未遂與傷害之絕對標準，故不能僅因被害人
      受傷之位置係屬人體要害，即認定加害人自始即有殺害被
      害人之犯意；至其殺意之有無，雖不以兇器之種類及傷痕
      之多少等，為絕對之認定標準，但加害人下手之部位、用
      力之程度，仍非不可藉為判斷有無殺意之心證依據，最高
      法院94年度臺上字第6857號及87年度臺上字第3123號著有
      判決意旨足資參酌。本件告訴人乙○○之傷勢既屬普通傷
      害，則另一爭點即在於被告己○○於開槍射擊時，其主觀
      上之犯意究為殺人或傷害？經查，證人乙○○於本院審理
      中證稱：對方的車子是從我車後方過來與我車平行，停下
      來搖下車窗後開槍，距離我車約半公尺不到等語（96年12
      月4 日審判筆錄第9 頁），足見開槍者既距離受槍擊車輛
      十分近，則實際彈道方向及彈著點應能反映開槍者欲射擊
      之標的。而依據卷附臺北縣政府警察局中和分局職務上製
      作之現場勘察報告暨照片記載：「... 一、檢視自小客左
      側車身發現3 處彈孔，由左至右分別為：（一）彈孔１貫
      穿車門、呈圓形、直徑約1cm 、距車頭約178cm 、距地高
      約40cm、由左而右夾角約90度、由上而下夾角約25度。（
      二）彈孔２貫穿車門、呈橢圓形、長軸約2cm 、短軸約1c
      m 、距車頭約256cm 、距地高約42cm、由左而右夾角約80
      度、由上而下夾角約25度。（三）彈孔３貫穿車門、呈圓
      形、直徑約1cm 、距車頭約200cm 、距地高約73cm、由左
      而右夾角約70度、由上而下夾角約10度。... 三、由車身
      左側彈孔分布及彈頭遺留情況研判，開槍順序應為由左前
      側車門至左後側車門，擊發槍枝以土改造槍枝成分居多」
      （偵卷第112-116 頁），可知3 發子彈之彈道均係向下而
      擊中告訴人所乘車輛之下方；職是，應認被告己○○係刻
      意朝對方車輛下方而非車窗等處射擊，自難遽認其確有殺
      人犯意，而應認其僅有傷害犯意。
（三）被告戊○○與被告己○○有傷害之犯意聯絡：
      前已有論，本件應係被告己○○而被告戊○○開槍。惟查
      ，被告戊○○在警詢中供承：當天是己○○找我去的，他
      說要與人談事情，我有帶小棒球棍過去（96年6 月26日警
      詢偵卷第135-136 頁），復在偵訊中供稱：到現場是為了
      己○○與黃俊澤等人之賭債糾紛談判，當天己○○共找了
      十幾個人開4 、5 部車過去（96年6 月26日偵訊偵卷第16
      8 頁），是被告戊○○既係為參與談判被告己○○與黃俊
      澤之賭債糾紛而至現場，甚且攜帶棒球棍前往，已足認其
      與被告己○○確有傷害之犯意聯絡存在。雖卷存無證據證
      明被告戊○○知悉被告己○○擬以開槍射擊之方式傷害對
      方，然被告己○○客觀上既已進行傷害之行為，主觀上又
      係基於傷害犯意而未逸脫共犯聯絡範圍，則被告戊○○自
      應為其共犯即被告己○○所為之傷害行為同負其責。
（四）被告己○○所持用之槍、彈確具殺傷力：
      末查，被告己○○所持用之槍、彈雖未扣案，然其射擊後
      ，在告訴人乙○○所乘車輛左側車身遺留3 處彈孔，警方
      並於現場發現鉛質彈頭（編號4） 、片狀鉛質碎片（編號
      5） 、全包衣變形彈頭（編號6） 、全包衣彈頭（編號7
      ）各1 個，此有卷附臺北縣政府警察局中和分局職務上製
      作之現場勘察報告暨照片1 份在卷可稽；又以上彈頭及碎
      片經送內政部警政署刑事警察局鑑定結果，認：送鑑編號
      04、05之彈頭各1 顆，均認係鉛心碎片，而送鑑編號06、
      07之彈頭各1 顆，均認係已擊發撞擊變形之口徑9mm 制式
      銅包衣彈頭，其上具刮擦痕，亦有該局96年5 月11 日 刑
      鑑字第0960067778 號 槍彈鑑定書（偵卷第117 頁）存卷
      為憑；再佐以被告己○○開槍擊傷告訴人乙○○與甲○○
      （本院審判中撤回告訴），此有行政院國軍退除役官兵輔
      導委員會台北榮民總醫院診斷證明書、台北市立聯合醫院
      急診病歷各1 份在卷可稽，應可認定被告己○○確實持有
      具殺傷力之槍枝1 把及子彈3 顆之事實。
（五）結論：
      綜上所述，被告己○○與戊○○共同基於傷害之犯意聯絡
      ，由被告己○○開槍射傷告訴人乙○○之事實，事證明確
      ，已堪認定，均應依法論科。
二、論罪科刑：
（一）核被告己○○所為，係犯槍砲彈藥刀械管制條例第8 條第
      4 項之未經許可持有具殺傷力之槍枝罪、第12條第4 項之
      未經許可持有子彈罪，及刑法第277 條第1 項之傷害罪；
      被告戊○○所為，係犯刑法第277 條第1 項之傷害罪。起
      訴書雖未論被告己○○以未經許可持有槍、彈等罪，惟公
      訴人蒞庭闡明依起訴事實記載，被告己○○與被告戊○○
      有共同持有槍、彈之事實，補充亦應論被告己○○以未經
      許可持有槍、彈等罪，本院自應予審理，附此敘明（本院
      97年1 月18日審判筆錄第1-2 頁）。又被告己○○係基於
      傷害而非殺人之犯意開槍射擊，已如前述，是公訴人認被
      告二人均應依殺人未遂罪處斷，尚有未洽，惟基本事實同
      一，爰依法變更起訴法條。被告己○○先後射擊3 槍之行
      為，係基於同一傷害犯意下之接續行為，只論以一罪。被
      告二人就傷害部分，具有犯意聯絡及行為分擔，為共同正
      犯。被告己○○以一持有行為同時觸犯槍砲彈藥刀械管制
      條例第8 條第4 項之未經許可持有具殺傷力之槍枝罪及第
      12條第4 項之未經許可持有子彈罪，為想像競合犯，應從
      一重之未經許可持有具殺傷力之槍枝罪論處。被告己○○
      所犯未經許可持有具殺傷力之槍枝罪及傷害罪，犯意各別
      ，罪名不同，應分論併罰。
（二）爰審酌槍砲、彈藥之製造、持有及流通等，危害人身安全
      及社會秩序至鉅，而為國法所禁，並經各類教育、傳媒廣
      為宣導週知，被告己○○應無不知之理，其猶未經許可，
      恣意持有具有殺傷力之槍枝、子彈，欠缺守法觀念，復為
      處理賭債糾紛，在尚未與對方接觸前即在暗夜中持槍射擊
      3 槍，致告訴人乙○○因子彈貫穿腳踝而受有左側跟骨開
      放性骨折之傷害，惡性非輕，被告戊○○係受邀前往現場
      並與被告己○○產生共同犯傷害罪之犯意聯絡，惟無證據
      證明其知悉被告己○○將以開槍射擊方式傷害告訴人，及
      被告己○○持有槍、彈之數量，被告二人犯罪後均否認犯
      行，尚未賠償告訴人乙○○等一切情狀，分別量處如主文
      所示之刑，被告己○○部分並就罰金部分諭知如易服勞役
      之折算標準。本件被告己○○、戊○○犯傷害罪之時間係
      於96年4 月24日之前，且無中華民國96年罪犯減刑條例所
      定不得減刑之情形，爰均依同條例第2 條第1 項第3 款規
      定減其宣告刑二分之一，被告戊○○部分併依同條例第9
      條、刑法第41條第1 項前段之規定，諭知減刑後易科罰金
      之折算標準；被告己○○部分則定其應執行之刑。被告己○○違反槍砲彈藥刀械管制條例之犯罪時間，雖亦在96年
      4 月24日之前，惟經宣告逾有期徒刑1 年6 月之刑，依中
      華民國96年罪犯減刑條例第3 條第1 項第4 款，不得減刑
      ，附此指明。
（三）被告己○○持有之槍枝1 把，為槍砲彈藥刀械管制條例所
      管制之槍枝，屬違禁物，雖未扣案，仍應依刑法第38條第
      1 項第1 款規定宣告沒收。至其持有之子彈3 顆，已於案
      發時經射擊擊發而耗損，失其效用，已失違禁物之性質，
      爰均不宣告沒收，附此敘明。
三、不另為不受理之諭知部分：
    公訴意旨另認告訴人甲○○亦在上述槍擊案中受傷，被告二
    人就此部分同涉有殺人未遂之嫌等語。查告訴人甲○○因遭
    被告己○○開槍擊中，受有左大腿及左小腿2 處槍傷乙節，
    有臺北市立聯合醫院急診病歷1 份附卷可佐，而依卷附資料
    所示，未見告訴人甲○○有因此留下重大不治或難治之傷害
    ，應認告訴人甲○○所受之傷勢，屬普通傷害之範疇。又被
    告二人僅有傷害犯意而無殺人犯意，已如前述，是其等就傷
    害告訴人甲○○部分，係成立刑法第277 條第1 項之傷害罪
    ，依同法第287 條前段規定，須告訴乃論。按告訴乃論之罪
    ，告訴人於第一審辯論終結前得撤回其告訴，刑事訴訟法第
    238 條第1 項定有明文。茲告訴人甲○○已於本院審理中撤
    回其告訴，有刑事撤回告訴狀存卷為憑，本院本應諭知不受
    理之判決，惟此部分與前開被告二人所犯傷害告訴人乙○○
    部分，有想像競合之裁判上一罪關係，爰不另為不受理判決
    之諭知，在此陳明。
貳、無罪部分：
一、公訴意旨略以：被告戊○○明知具有殺傷力之槍砲及可供槍
    砲使用之子彈，係槍砲彈藥刀械管制條例所列管之槍砲彈藥
    ，非經中央主管機關許可，不得持有，竟於96年4 月間，收
    受由姓名年籍不詳之人所交付具殺傷力之手槍1 枝及子彈數
    發而持有之，因認被告戊○○涉有違反槍砲彈藥刀械管制條
    例第8 條第4 項之未經許可持有具殺傷力之槍枝、第12條第
    4 項之未經許可持有子彈等罪嫌云云。
二、按犯罪事實應依證據認定之，無證據不得認定犯罪事實；又
    不能證明被告犯罪者，即應諭知無罪之判決，刑事訴訟法第
    154 條第2 項、第301 條第1 項分別定有明文。查本件在案
    發時地持槍射擊之人為被告己○○，而非被告戊○○，業同
    前論，卷存亦無任何證據證明被告戊○○有與被告己○○共
    同持有上揭槍、彈之行為，揆諸上揭法條，本院自應就被告
    戊○○未經許可持有槍、彈部分為無罪判決之諭知。
、本院依職權告發犯罪：
    被告戊○○在偵查及本院初訊時，數度作出其為開槍者之不
    實供述，以圖卸被告己○○之刑責，是其所為，恐涉有刑法
    第164 條第2 項、第1 項之頂替罪嫌，爰移送檢察官為偵查
    並為適法之處置，併此敘明。
據上論斷，應依刑事訴訟法第299 條第1 項前段、第300 條、第
301 條第1 項，槍砲彈藥刀械管制條例第8 條第4 項、第12條第
4 項，刑法第11條前段、第28條、第277 條第1 項、第55條、第
41條第1 項前段、第42 條 第3 項、第51條第5 款、第38條第1
項第1 款，刑法施行法第1 條之1 第1 項、第2 項，中華民國96
年罪犯減刑條例第2 條第1 項第3 款、第7 條、第9 條、第11條
，判決如主文。
本案經檢察官陳伯均到庭執行職務。
中    華    民    國    97    年    2     月    1     日
                  刑事第十庭審判長法  官  侯志融
                                  法  官  楊博欽
                                  法  官  歐陽漢菁
以上正本證明與原本無異
如不服本判決應於送達後10日內向本院提出上訴狀
                                  書記官  李崇文
中    華    民    國    97    年    2     月    13    日
附錄本案論罪科刑法條全文：
槍砲彈藥刀械管制條例第8 條：
  未經許可，製造、販賣或運輸鋼筆槍、瓦斯槍、麻醉槍、獵槍
  、空氣槍或第四條第一項第一款所定其他可發射金屬或子彈具
  有殺傷力之各式槍砲者，處無期徒刑或5 年以上有期徒刑，併
  科新台幣一千萬元以下罰金。
  未經許可，轉讓、出租或出借前項所列槍枝者，處5 年以上有
  期徒刑，併科新台幣一千萬元以下罰金。
  意圖供自己或他人犯罪之用，而犯前二項之罪者，處無期徒刑
  或7 年以上有期徒刑，併科新台幣一千萬元以下罰金。
  未經許可，持有、寄藏或意圖販賣而陳列第一項所列槍枝者，
  處3 年以上10年以下有期徒刑，併科新台幣七百萬元以下罰金
  。
  第一項至第三項之未遂犯罰之。
槍砲彈藥刀械管制條例第12條：
  未經許可，製造、販賣或運輸子彈者，處一年以上七年以下有
  期徒刑，併科新台幣五百萬元以下罰金。
  未經許可，轉讓、出租或出借子彈者，處六月以上五年以下有
  期徒刑，併科新台幣三百萬元以下罰金。
  意圖供自己或他人犯罪之用，而犯前二項之罪者，處三年以上
  十年以下有期徒刑，併科新台幣七百萬元以下罰金。
  未經許可，持有、寄藏或意圖販賣而陳列子彈者，處五年以下
  有期徒刑，併科新台幣三百萬元以下罰金。
  第一項至第三項之未遂犯罰之。
中華民國刑法第277條
  傷害人之身體或健康者，處 3 年以下有期徒刑、拘役或 1 千元
  以下罰金。
  犯前項之罪因而致人於死者，處無期徒刑或 7 年以上有期徒刑；
  致重傷者，處 3 年以上 10 年以下有期徒刑。


司法院資訊處製作；財團法人民間司法改革基金會備份。
